臺灣士林地方法院交通事件裁定　　　　 94年度交聲字第181號
原處分機關　臺北市交通事件裁決所
受處分人　　甲○○
上列異議人即受處分人因違反道路交通管理處罰條例案件，對於
臺北市交通事件裁決所中華民國94年3 月1 日所為之處分（原處
分案號：北市裁二字第裁22-ACV316746號）聲明異議，本院裁定
如下：
    主  文
異議駁回。
    理  由
一、按汽車駕駛人於行駛道路時，使用手持式行動電話進行撥接
    或通話者，處新台幣3,000 元罰鍰，道路交通管理處罰條例
    第31條之1 第1 項定有明文。
二、本件異議人即受處分人甲○○於民國94年1 月7 日下午3 時
    32分，駕駛車牌號碼AV-2779 號自小客車，沿臺北市○○○
    路南往北方向行駛，行經南京東路口慢車道上停等紅綠燈時
    ，使用手持式行動電話進行撥接通話，經臺北市政府警察局
    交通警察大隊中山分隊警員掣單舉發，認其違反道路交通管
    理處罰條例第第31條之1 第1 項之規定，並經原處分機關即
    臺北市交通事件裁決所依上開規定及違反道路交通管理事件
    統一裁罰標準及處理細則等規定，於94年3 月1 日裁處受處
    分人罰鍰新台幣（下同）3,000 元。
三、受處分人聲明異議理由則以：伊駕駛上開自小客車行經上開
    地點時，竟遭警員攔停舉發伊使用手持式行動電話進行撥接
    或通話之違規，雖當場辯解並未撥打、接聽電話，並出示手
    機通話紀錄，但無論如何辯解，警察依然開單舉發；伊有通
    話明細表可證明當時並無以行動電話通話情形，故聲請撤銷
    原處分，以解民怨云云，資為抗辯。
四、經查：
  (一)按道路交通管理處罰條例第31條之1 第1 項規定之立法意旨
    ，係為有效防止汽車駕駛人於行車中使用手持式行動電話進
    行撥接或通話對安全之影響，因該舉動勢必導致其無法專注
    於駕駛。受處分人甲○○固否認於前揭時地駕車之際有使用
    手持式行動電話進行通話之情事，惟受處分人上開違規事實
    ，業據證人即當場製單舉發之警員杜敬仁到庭結證稱：「（
    問：當時異議人駕駛AV-2779 號自小客車，有何違規情事？
    ）他從中山北路南向北方向南京東路口慢車道上等紅綠燈，
    他拿起手機撥電話。（問：當時你站立的位置？）我當時在
    他汽車的左後方，我也在等紅綠燈。（問：有無注意他這通
    電話有無撥通？）我有看到他將手機拿到耳朵旁，不能確定
    有無撥通。」（參見本院94年4 月27日訊問筆錄）等語，則
    依警方當時與受處分人相距不過1 、2 公尺，亦無何障礙阻
    擋其視線，以一般執勤員警之專業訓練而言，對於該等職務
    上事項之觀察程度自遠較一般人更為專注，其誤判之可能性
    極低，應無誤認受處分人確係撥接行動電話之可能，且按杜
    某為臺北市政府警察局交通警察大隊中山分隊警員，與受處
    分人素不相識，復無仇怨，其於本院所為之證詞復受具結程
    序及偽證罪之擔保，並無故意設詞誣陷受處分人之動機與必
    要，所言證詞應可採信。
  (二)受處分人雖以上開情詞置辯，並於本院訊問時供稱：「我沒
    有拿電話到耳朵旁，我習慣性手會去碰耳朵。當天是因為手
    機滑過去，我順手將手機拿過來。」（參見同上本院訊問筆
    錄）云云，為衡諸常理，倘果因手機滑動，而將之順手拿回
    ，只要將之放妥固定位置即可，豈會持放耳際之處？謂無使
    用行動電話撥接，孰人能信。又受處分人以其行動電話門號
    通話紀錄中並無舉發單所載時刻之通話紀錄，質疑警員取締
    有誤云云。然依據受處分人所提供之0927XXX648門號通話明
    細（自93年12月20日至94年1 月19日），該門號在94年1 月
    7 日下午3 時22分34秒確有撥打之紀錄，通話時間長達54秒
    鐘，與裁決書所記載之違規時間極為接近，一般而言，個人
    所攜帶手錶之時間未必與標準時間分秒不差，且多有提早之
    情形，是本件警員杜敬仁舉發受處分人違規撥打者，極可能
    為該通電話。退而言之，即使該通話明細所顯示者，並非違
    規當時之通話紀錄，惟社會上，一般人為親友申辦門號之情
    況甚為普遍，在電信公司所登記之使用者姓名，未必與實際
    利用該業者所發給SIM 卡之使用者相符，且單一使用者亦可
    能同時持用數個手機門號，受處分人所提出之通話明細，尚
    不足以逕為有利之認定。
  (三)此外，並有臺北市政府警察局北市警交大字第ACV316746 號
    舉發違反道路交通管理事件通知單、臺北市政府警察局中山
    分局94年2月18日北市警中士交字第09430405500 號書函、
    臺北市交通事件裁決所94年2 月23日北市裁四字第裁000000
    00000 號函、94年3 月1 日北市裁二字第裁22-ACV316746號
    違反道路交通管理事件裁決書各1 紙附卷可憑。
  (四)綜上所陳，本件受處分人確有於行駛道路時使用手持式行動
    電話進行撥接之事實甚明，其所辯無非圖卸之詞，並無足採
    。從而原處分機關據以援引首揭規定，裁處罰鍰3,000 元，
    並無不當。本件聲明異議為無理由，應予駁回。
據上論斷，應依道路交通案件處理辦法第19條，裁定如主文。
中　　華　　民　　國　　94　　年　　6 　　月　　29　　日
                  交通法庭法　官  李昆霖
以上正本證明與原本無異。
如不服本裁定應於送達後5日內向本院提出抗告狀。
　　　　　　　　　　　　　書記官  陳佳伶
中　　華　　民　　國　　94　　年　　7 　　月　　4 　　日
